臺灣高雄地方法院民事裁定
111年度小抗字第12號
抗  告  人  丁旭東  
相  對  人  富有名店管理委員會

法定代理人  劉守國  
上列抗告人與相對人間請求給付管理費事件，抗告人對於民國11
1年10月14日本院高雄簡易庭111年度雄小字第2540號裁定提起抗
告，本院裁定如下：
    主  文
抗告駁回。
抗告程序費用由抗告人負擔。
    理  由
一、按關於請求給付金錢或其他代替物或有價證券之訴訟，其標
    的金額或價額在新臺幣（下同）10萬元以下者，適用本章所
    定之小額程序；當事人為訴之變更、追加或提起反訴，除當
    事人合意繼續適用小額程序並經法院認為適當者外，僅得於
    第436條之8第1項之範圍內為之；民事訴訟法第436條之8第1
    項、第436條之15分別定有明文。核其立法意旨，係因小額
    程序之事件，訴訟標的價額甚低，事件內容單純，所以期訴
    訟程序進行之簡速，故在小額程序，當事人為訴之變更、追
    加或提起反訴，除當事人合意繼續適用小額程序，並經法院
    認為適當者外，僅得於同法第436條之8第1項所定之範圍內
    為之。
二、抗告意旨略以：原審雖以抗告人反訴聲明請求相對人給付34
    萬6222元，顯逾10萬元為由，駁回抗告人所提之反訴，然相
    對人民事補充起訴狀之訴之聲明為：㈠抗告人應給付相對人2
    5萬3280元，及自本起訴狀繕本送達之翌日起至清償日止，
    按週年利率5％計算之利息。㈡抗告人應自110年11月起至其喪
    失區分所有權人身分之日止，按月給付相對人3萬1660元。
    則相對人起訴請求之金額已逾10萬元，要非民事訴訟法第43
    6條之8第1項所規定適用小額程序之訴訟，且相對人上開書
    狀亦主張其因抗告人均未繳納管理費，乃擴大請求至111年1
    0月止，則相對人業已承認其於起訴請求之始即主張請求抗
    告人應給付25萬3280元及按月給付3萬1660元，相對人並無
    追加或變更訴之聲明，詎原審未察，逕以抗告人所提反訴請
    求相對人給付之金額已逾10萬元，顯非與本訴得行同種之訴
    訟程序而駁回反訴，顯有裁定違法等語，爰提起抗告，並聲
    明原裁定廢棄等語。
三、經查，本件相對人於111年6月24日（屏東地方法院收狀日）
    以民事起訴狀訴請抗告人給付相對人管理費9萬4977元，此
    有相對人民事起訴狀（見屏東地方法院111年度屏小字第295
    號卷第7至11頁）在卷可證，嗣因抗告人之住所地為高雄市○
    ○區○○○路000號6樓，應由本院管轄，而經屏東地方法院於11
    1年7月15日以裁定移送本院，嗣後並確定，則相對人起訴請
    求抗告人給付相對人管理費9萬4977元，為訴訟標的金額在1
    0萬元以下之請求金錢之給付，依民事訴訟法第436條之8第1
    項規定自應適用小額訴訟程序，堪予認定，則抗告人主張相
    對人於起訴請求之始即主張請求抗告人應給付25萬3280元及
    按月給付3萬1660元云云，顯有誤認，並無可採。又查，相
    對人起訴狀繕本已於111年9月1日送達抗告人（見原審卷第1
    9頁本院送達證書），則相對人於起訴狀繕本送達後，於111
    年10月14日以民事補充起訴狀記載其訴之聲明請求抗告人應
    給付25萬3280元及按月給付3萬1660元一情，當屬訴之變更
    或追加，此由相對人併於前開書狀援用民事訴訟法第255條
    第1項第3款之規定足徵；再按，民事訴訟法第436條之15規
    定：「小額訴訟程序於當事人為訴之變更、追加或提起反訴
    ，除當事人合意繼續適用小額程序並經法院認為適當者外，
    僅得於第436條之8第1項之範圍內為之。」，經查，本件相
    對人起訴時所應適用之訴訟程序為小額訴訟程序，已如前述
    ，又相對人變更訴之聲明後，兩造並未合意繼續適用小額訴
    訟程序，原審法院亦未認為以小額訴訟程序進行為適當，是
    揆諸前開規定，抗告人僅得於第436條之8第1項所定之10萬
    元之範圍內提起反訴，從而，抗告人主張相對人夥同訴外人
    劉守國等人侵入住居竊盜、毀壞物品及建築物造成抗告人損
    害，應依民法第184條、第185條等規定給付損害賠償34萬62
    22元，並於111年9月19日提起反訴（見原審卷第21至25頁民
    事反訴起訴狀），其提起反訴所請求之損害賠償金額已逾民
    事訴訟法第436條之8第1項所定之10萬元範圍，抗告人自不
    得於原審提起本件反訴之請求。綜上，原審以不合法為由裁
    定駁回反訴，於法並無違誤，抗告人復未表明原裁定有何違
    背法令之情事，揆諸前揭法律規定，應認本件抗告為不合法
    ，抗告意旨指摘原裁定不當，求予廢棄，為無可採，應予駁
    回。
四、爰裁定如主文。
中　　華　　民　　國　　111 　年　　11　　月　　30　　日
                  民事第四庭審判長法  官  王琁
　　　　　　　　　 
                            法        官  徐彩芳 
　　　　　　　　　　　　　　　　　
                            法        官  黃顗雯
以上正本係照原本作成。
本裁定不得抗告。　　　　　　　　　　　　　　　　　
中　　華　　民　　國　　111 　年　　11　　月　　30　　日
                            書   記   官  江俐陵